臺灣新北地方法院刑事判決
111年度審訴字第396號
公  訴  人  臺灣新北地方檢察署檢察官
被      告  許嘉哲




上列被告因違反槍砲彈藥刀械管制條例案件，經檢察官提起公訴
（110年度偵字第7939號），被告於本院準備程序中就被訴事實
為有罪之陳述，經本院合議庭裁定由受命法官獨任進行簡式審判
程序，判決如下：
    主  文
許嘉哲犯非法持有槍砲之主要組成零件罪，處有期徒刑陸月，併
科罰金新臺幣壹萬元，有期徒刑如易科罰金，罰金如易服勞役，
均以新臺幣壹仟元折算壹日。扣案如附表編號1所示之金屬槍管
壹枝、如附表編號2所示之口徑9x19mm制式子彈貳顆、如附表編
號3所示之口徑9x19mm制式子彈壹顆，均沒收。
    事  實
一、許嘉哲明知槍管屬槍砲之主要組成零件，與具有殺傷力之子
    彈均為槍砲彈藥刀械管制條例所列管之違禁物，非經中央主
    管機關許可，不得無故持有，竟基於持有槍砲主要組成零件
    及具殺傷力之子彈之犯意，於民國110年1月31日1時40分許
    前某日，在新北市三重區重新橋下，自真實姓名年籍不詳、
    綽號「阿毛」之成年男子處取得屬槍砲主要組成零件之如附
    表編號1所示之金屬槍管1枝及如附表編號2、3所示具殺傷力
    之子彈共5顆而非法持有之。嗣於110年1月31日1時40分許，
    據報前往新北市五股區成泰路處理滋事案件並在附近巡邏勘
    查之員警，在新北市五股區成泰路2段與中興路口，見許嘉
    哲與不知情之吳晏酩、丁克迪、孔子傑、朱泳翰聚於車牌號
    碼000-0000號自用小客車旁形跡可疑而上前盤查，經許嘉哲
    、吳晏酩、丁克迪、孔子傑、朱泳翰同意搜索，而在上開自
    用小客車副駕駛座前置物箱內扣得許嘉哲所藏放之如附表編
    號1所示之金屬槍管1枝、如附表編號2、3所示具殺傷力之子
    彈共5顆，因而查悉上情。
二、案經新北市政府警察局蘆洲分局報告臺灣新北地方檢察署檢
    察官偵查起訴。　　
    理  由
壹、程序方面：
    本件被告許嘉哲所犯係死刑、無期徒刑、最輕本刑為3年以
    上有期徒刑以外之罪，其於準備程序中就被訴事實為有罪之
    陳述，經法官告知簡式審判程序之旨，並聽取公訴人及被告
    之意見後，依刑事訴訟法第273條之1第1項規定，由本院合
    議庭裁定由受命法官獨任進行簡式審判程序，且依刑事訴訟
    法第273條之2及第159條第2項規定，不適用傳聞法則有關限
    制證據能力之相關規定，合先敘明。
貳、實體方面：
一、上揭犯罪事實，業據被告許嘉哲於警詢時、偵查中、本院準
    備程序及審理時均坦承不諱，核與證人吳晏酩、丁克迪、孔
    子傑、朱泳翰於警詢時之證述相符，並有如附表編號1至3所
    示之金屬槍管1枝、制式子彈5顆扣案可資佐證及自願受搜索
    同意書5紙、新北市政府警察局蘆洲分局搜索扣押筆錄、扣
    押物品目錄表各1份、現場及扣案物品照片6張在卷可稽（見
    偵查卷第69至77、81至87、95至99頁）；而扣案如附表編號
    1所示之槍管1枝經送內政部警政署刑事警察局鑑定及向內政
    部函詢結果，認係已貫通之金屬槍管，屬公告之槍砲主要組
    成零件，有內政部警政署刑事警察局110年4月30日刑鑑字第
    1100034179號鑑定書1份、內政部111年2月14日內授警字第1
    110870758號函1份在卷可稽（見偵查卷第148至150、189頁
    ），扣案如附表編號2、3所示之子彈共5顆經送內政部警政
    署刑事警察局鑑定結果，認均係口徑9x19mm制式子彈，經試
    射2顆，均可擊發，認均具殺傷力，亦有內政部警政署刑事
    警察局110年4月30日刑鑑字第1100034179號鑑定書1份附卷
    可佐（見偵查卷第148至150頁），足認被告之自白與事實相
    符，洵堪採為認定事實之依據。本案事證明確，被告犯行洵
    堪認定，應依法論科。
二、論罪科刑：
  ㈠核被告所為，係犯槍砲彈藥刀械管制條例第12條第4項之未經
    許可持有子彈罪及同條例第13條第4項之未經許可持有槍砲
    之主要組成零件罪。
　㈡按非法持有槍砲彈藥刀械等違禁物，所侵害者為社會法益，
    如持有之客體種類相同（如同為手槍，或同為子彈者），縱
    令持有同種類之客體有數個（如數枝手槍、數顆子彈），仍
    為單純一罪，不發生想像競合犯之問題；若同時持有二不相
    同種類之客體（如同時持有手槍及子彈），則為一行為觸犯
    數罪名之想像競合犯（最高法院82年度台上字第5303號、92
    年度台上字第2121號判決意旨參照）。查被告非法持有具殺
    傷力多數同種類之子彈，係以一故意行為侵害同一法益，依
    上開說明，屬單純一罪，不發生想像競合犯之問題。至被告
    同時地持有具殺傷力之子彈及屬槍砲主要組成零件之金屬槍
    管，則因係二不相同種類客體，屬於以一行為同時觸犯未經
    許可持有子彈罪、未經許可持有槍砲之主要組成零件罪，為
    想像競合犯，應依刑法第55條之規定，從一重之未經許可持
    有槍砲之主要組成零件罪處斷。
　㈢又被告前①因毀損案件，經本院107年度易更一字第7號判決判
    處有期徒刑2月，並經臺灣高等法院108年度上易字第1117號
    判決上訴駁回確定；②因傷害案件，經本院108年度審簡字第
    897號判決判處有期徒刑4月確定；③因公共危險案件，經本
    院108年度交簡字第912號判決判處有期徒刑2月確定。上開3
    罪，嗣經本院109年度聲字第615號裁定應執行有期徒刑6月
    確定，於109年4月29日易科罰金執行完畢，此有臺灣高等法
    院被告前案紀錄表在卷可查，是被告於受有期徒刑執行完畢
    後，5年以內故意再犯本件有期徒刑以上之罪，固合於累犯
    規定，惟參酌司法院釋字第775號解釋意旨，衡酌被告之犯
    罪情節，尚難僅因其前受有期徒刑執行完畢之事實，遽認被
    告個人有何對刑罰反應力薄弱之特別惡性存在，本件於法定
    刑範圍內斟酌刑法第57條事項量刑，即可充分評價被告之罪
    責，故不加重其刑。
  ㈣爰審酌被告係有智識正常之成年人，當知非法持有具殺傷力
    之子彈、屬槍砲主要組成零件之槍管係嚴重觸法行為，竟仍
    無視法律之禁制，未經許可而持有具殺傷力之子彈5顆、屬
    槍砲主要組成零件之金屬槍管1枝，對社會治安造成之隱藏
    危害非小，是其所為自應受有相當程度之刑事非難，另考量
    其持有之時間及數量，且尚查無被告持以實施進一步犯罪之
    行為而肇致實害，並衡酌其有上述因竊盜、傷害等案件經法
    院論罪科刑及執行完畢紀錄，有臺灣高等法院被告前案紀錄
    表1份在卷可考，及其犯罪後始終坦承犯行，態度尚可，並
    兼衡其犯罪之動機、目的、手段、自陳高中肄業之智識程度
    、入監前從事水電工作、需撫養母親之生活狀況等一切情狀
    ，量處如主文所示之刑，並分別諭知有期徒刑如易科罰金及
    罰金如易服勞役之折算標準，以資懲儆。
三、沒收：
  ㈠按違禁物，不問屬於犯罪行為人與否，沒收之，刑法第38條
    第1項定有明文。經查，扣案如附表編號1所示之金屬槍管1
    枝、如附表編號2所示之口徑9x19mm制式子彈2顆、如附表編
    號3所示之口徑9x19mm制式子彈1顆，均屬違禁物，不問屬於
    犯人與否，皆應依刑法第38條第1項之規定宣告沒收之。至
    扣案如附表編號2、3所示之口徑9x19mm制式子彈各1顆，經
    送內政部警政署刑事警察局鑑定結果，固認具殺傷力，然已
    因送內政部警政署刑事警察局鑑定時試射擊發致失子彈之效
    能，已不具殺傷力，非屬違禁物，爰不予宣告沒收。
  ㈡至其餘扣案之金屬滑套、金屬槍身、金屬彈匣，認均非屬公
    告之槍砲主要組成零件，有內政部警政署刑事警察局110年4
    月30日刑鑑字第1100034179號鑑定書、內政部111年2月14日
    內授警字第1110870758號函各1份在卷可稽，均非屬違禁物
    ，亦不予宣告沒收。  
據上論斷，應依刑事訴訟法第273條之1第1項、第299條第1項前
段，槍砲彈藥刀械管制條例第12條第4項、第13條第4項，刑法第
11條前段、第55條、第41條第1項前段、第42條第3項前段、第38
條第1項，判決如主文。
本案經檢察官蔣政寬提起公訴，經檢察官張啓聰到庭執行職務。
中　　華　　民　　國　　111 　年　　5 　　月　　18　　日
                  刑事第二十五庭  法  官      曾淑娟
如不服本判決應於收受判決後20日內向本院提出上訴書狀，並應
敘述具體理由。其未敘述上訴理由者，應於上訴期間屆滿後20日
內向本院補提理由書（均須按他造當事人之人數附繕本）「切勿
逕送上級法院」。
中　　華　　民　　國　　111 　年　　5 　　月　　20　　日
                                  書記官      王若安
附錄本案論罪科刑法條全文：
槍砲彈藥刀械管制條例第12條
未經許可，製造、販賣或運輸子彈者，處1年以上7年以下有期徒
刑，併科新臺幣5百萬元以下罰金。
未經許可，轉讓、出租或出借子彈者，處6月以上5年以下有期徒
刑，併科新臺幣3百萬元以下罰金。
意圖供自己或他人犯罪之用，而犯前2項之罪者，處3年以上10年
以下有期徒刑，併科新臺幣7百萬元以下罰金。
未經許可，持有、寄藏或意圖販賣而陳列子彈者，處3年以下有
期徒刑，併科新臺幣3百萬元以下罰金。
第1項至第3項之未遂犯罰之。
　
槍砲彈藥刀械管制條例第13條
未經許可，製造、販賣或運輸槍砲、彈藥之主要組成零件者，處
3年以上10年以下有期徒刑，併科新臺幣7百萬元以下罰金。
未經許可，轉讓、出租或出借前項零件者，處1年以上7年以下有
期徒刑，併科新臺幣5百萬元以下罰金。
意圖供自己或他人犯罪之用，而犯前2項之罪者，處5年以上有期
徒刑，併科新臺幣1千萬元以下罰金。
未經許可，持有、寄藏或意圖販賣而陳列第1項所列零件者，處6
月以上5年以下有期徒刑，併科新臺幣3百萬元以下罰金。
第1項至第3項之未遂犯罰之。

附表
編號 扣案物品 數量 鑑驗結果  備註 1 金屬槍管 1 枝 已貫通，可供組成具殺傷力槍枝使用，屬公告之槍砲主要組成零件    2 口徑9x19mm制式子彈 3 顆 認均係口徑9x19mm制式子彈，採樣1顆試射，可擊發，認具殺傷力 試射1顆，餘2顆 3 口徑9x19mm制式子彈 2 顆 認均係口徑9x19mm制式子彈，彈底發現有撞擊痕跡，採樣1顆試射，可擊發，認具殺傷力 試射1顆，餘1顆